臺灣臺南地方法院刑事判決　　　　　　　95年度訴字第1517號
公　訴　人　臺灣臺南地方法院檢察署檢察官
被　　　告　甲○○
　　　　　　　　　　　樓
上列被告因違反毒品危害防制條例案件，經檢察官提起公訴（95
年度毒偵字第2093號）及聲請併案審理（96年度毒偵字第544號
），經被告於準備程序中，就被訴之事實為有罪之陳述，本院裁
定進行簡式審程序，本院判決如下：
　  主  文
甲○○施用第一級毒品，累犯，處有期徒刑拾月。扣案之海洛因
壹小包（淨重零點壹公克），沒收銷燬之；又施用第二級毒品，
累犯，處有期徒刑肆月。應執行有期徒刑壹年，扣案之海洛因壹
小包（淨重零點壹公克），沒收銷燬之。
　　事  實
一、甲○○曾於民國93年間因妨害自由案件，經本院以93年度訴
    字第497號判決判處有期徒刑7月，於95年5月10日執行完畢
    ，又曾於93年間因違反毒品危害防制條例之施用毒品案件，
    經本院以93年度毒聲字第1117號裁定令入戒治處所施以強制
    戒治，而於94年10月11日停止戒治釋放，並經台灣台南地方
    法院檢察署檢察官於94年10月13日以94年度戒毒偵字第202
    號為不起訴處分確定，猶未戒除毒癮，於前案強制戒治執行
    完畢5年內，又為下列施用毒品行為：(一)基於反復施用第一
    級毒品海洛因之同一犯意，持續於95年7月某日起至95年8月
    15日上午10時許止間，在其位在臺南市安平區○○○街193
    巷34之4號5樓住處房間內及臺南市安平區○○○○街運河司令
    台等地，施用第一級毒品海洛因多次。(二)基於施用第二級毒
    品甲基安非他命之犯意，於95年8月15日晚上11時40分許經
    警採尿前96小時內之某時，在不詳處所，施用第二級毒品甲
    基安非他命1次。於95年8月15日晚上9時30分許，為警在上
    址運河司令台前盤檢時，甲○○因將手中持有之海洛因毒品
    1小包丟棄於地而查獲，並扣得第一級毒品海洛因1小包（淨
    重0.10公克），且經其同意採尿送驗後查知上情。（三）又
    基於施用第一級毒品海洛因及第二級毒品安非他命之犯意，
    於民國九十六年一月十七日零時許，在台南市○○區○○街
    翔舜汽車賓館202室施用第一級毒品海洛因及第二級毒品安
    非他命，為警於同年月日十時許因另案通緝逮捕後採尿送驗
    有第一級毒品及第二級毒品陽性反應，始悉上情。
二、案經台南市警察局第二分局、第六分局報告臺灣臺南地方法
    院檢察署檢察官偵查起訴及聲請併案審理。
    理  由
一、上開犯罪事實，業經被告甲○○於偵查及本院審理中坦承認
    罪，且被告於九十五年八月十五日、九十六年一月七日查獲
    後在警詢時所採尿液檢驗結果，確均有安非他命陽性與海洛
    因在人體水解後之嗎啡陽性反應，有長榮大學篩檢藥物確認
    報告二份分別附於警卷可稽，按海洛因係由嗎啡經化學合成
    而製得，經注射進入人體後，因代謝而分解又生成嗎啡，因
    此施打海洛因後，由尿液中檢驗結果仍為嗎啡反應。被告前
    因施用毒品案件，已強制戒治於九十四年十月十一日因停止
    戒治而釋放，有臺灣高等法院被告前案紀錄表附卷可稽。其
    於五年內再犯毒品危害防制條例第十條第二項之罪，依毒品
    危害防制條例第二十三條第二項前段規定，即應予論罪科刑
    。被告罪證明確，應予依法論科。
二、核被告所為，係犯毒品危害防制條例第十條第一項之施用第
    一級毒品與第二項之施用第二級毒品罪。所犯二罪犯意各別
    ，罪名不同，分論併罰。被告前於九十三年間因違反毒品危
    害防制條例案件，經本院裁定令入戒治處所強制戒治，並於
    九十四年十月十一日強制戒治執行完畢釋放，有臺灣高等法
    院被告前案紀錄表一份附卷可按，前已述及，如今又觸犯本
    件施用海洛因與安非他命犯行，顯然並非一般施用毒品行為
    ，而係對施用毒品具有高度之習慣性、多次並反覆施用第一
    級毒品海洛因與第二級毒品安非他命之行為，應予評價為「
    集合犯」之「包括一罪」。被告前於九十三年間犯防害自由
    之罪，經本院判處有期徒刑七月確定，甫於95年5月10日執
    行完畢，此有被告前案紀錄表乙紙附卷可稽，茲於五年以內
    再故意犯本件有期徒刑以上之罪，應依刑法第47條第1項之
    規定，論以累犯，並加重其刑。又被告於此期間內多次持有
    第一級毒品海洛因與第二級毒品安非他命，並進而施用，其
    持有之低度行為應為施用之高度行為所吸收，亦不另論罪。
    茲審酌被告前曾因施用毒品經送強制戒治處分執行完畢後，
    猶不思戒絕毒癮、革除惡習，顯未能深切悔改並記取教訓，
    惟念及其施用毒品之犯行，在本質上乃屬自我戕害身心健康
    之行為，且被告並未因此而有破壞社會秩序或侵害他人權益
    之情形，以及被告犯後坦承犯行，態度尚佳等一切情狀，爰
    分別量處如主文所示之刑，並定其執行刑，以資懲戒。扣案
    之毒品海洛因一小包（淨重零點一公克），依毒品危害防制
    條例第十八條第一項規定，諭知沒收銷燬之。檢察官併案審
    理部份因與起訴部份有集合犯之實質一罪關係，為起訴效力
    所及，本院自得併予審理。併此敘明。
三、據上論斷，應依刑事訴訟法第二百七十三條之一第一項、第
    二百九十九條第一項前段，毒品危害防制條例第十條第一項
    、第二項、第十八條第一項，刑法第十一條前段、刑法第四
    十七條第一項、第五十一條第五款，判決如主文。
本案經檢察官乙○○到庭執行職務。
中　　華　　民　　國　　96　　年　　3 　　月　　22　　日
            　　　刑事第九庭  法　官  朱中和
以上正本證明與原本無異。
如不服本判決，應於收受送達後10日內向本院提出上訴書狀（應
附繕本）。
　　　　　　　　　　　　　　　書記官  陳著振
中　　華　　民　　國　　96　　年　　3 　　月　　22　　日
附錄本案論罪科刑法條：
毒品危害防制條例第10條第1項：
施用第一級毒品者，處 6 月以上 5 年以下有期徒刑。
